# 现金流的问题

提问人：lingsu 时间：2012-10-23 10:46:52
版主，请问收到的与资产相关的政府补助，在现流表中应该放哪？谢谢

回答人：chenyiwei
个人比较倾向于作为“收到的其他与筹资活动有关的现金”。因为取得补助款时的会计处理是借记现金、贷记递延收益，并未直接增加非流动资产或者投资资产，因此不符合现金流量表准则对“投资活动”的定义；另一方面，确认递延收益增加了非流动负债，改变了负债和权益的结构，因此符合“筹资活动”的定义。